【裁判字號】    88,交易,156
【裁判日期】    890209
【裁判案由】    公共危險
【裁判全文】
臺灣花蓮地方法院刑事判決                        八十八年度交易字第一五六號
    公  訴  人  臺灣花蓮地方法院檢察署檢察官
    被      告  甲○○
右列被告因賭博案件，經檢察官聲請以簡易判決處刑（八十八年度偵字第三六五六號
），本院認本件有刑事訴訟第四百五十一條之一第四項但書之情形，經適用通常程序
審理後判決如左：
    主  文
甲○○服用酒類，不能安全駕駛動力交通工具而駕駛，處拘役壹拾日。如易科罰金，
以參佰元折算壹日。
    事  實
一、甲○○於民國（以下同）八十八年八月十三日夜間，在花蓮縣吉安鄉○○路○段
    某海產店與友人飲用啤酒作樂，嗣於夜間十時三十分許飲罷神智已漸恍惚而達不
    能安全駕駛機車之程度，竟仍勉而騎乘車號ＩＪＥ─五八九號重機車自該海產店
    由南往北沿吉安鄉○○路朝花蓮市方向以異乎常情之慢速度左右搖晃行駛，旋於
    該路荳蘭橋上為執行擴大臨檢勤務之警員發覺攔檢，並當場測試其吐氣所含酒精
    濃度為每公升０．八二毫克而查獲上情。
二、案經花蓮縣警察局吉安分局報請臺灣花蓮地方法院檢察署檢察官偵查後聲請以簡
    易判決處刑。
    理  由
一、被告甲○○於本院審判期日經合法傳喚未到庭，其於警訊及偵查中雖均供承於右
    揭時地飲酒後騎乘機車遭警攔檢測試吐氣酒精濃度高達每公升０．八二毫克等情
    ，然被告於警訊中矢口否認其遭警攔檢時已達不能安全駕駛之程度，並以伊飲酒
    後後對於開車並無影響云云置辯。惟查上開被告自白之部分，有酒精濃度測值表
    一紙在卷可佐，況查獲被告酒後騎乘機車之花蓮縣警察局吉安分局巡官乙○○於
    本院調查中到庭結證稱「我當時執行臨檢，（甲○○）距離我們大約十公尺，且
    車子速度很慢，車子還左右搖晃，後來到臨檢地點沒停車，我們就將從車子拉下
    來問他話，（他）已經是語無倫次，有點大舌頭，我們替他作酒精測試為八．二
    ，沒有作錄音、錄影、照相，也沒作直線、同心圓測試」等語，足認被告飲酒後
    已不能如常人得使機車保持正常之平衡狀態，亦無法以正常速度駕車並確保安全
    無虞，是被告於遭警攔檢時已達「不能安全駕駛」之程度甚明。其辯稱飲酒對於
    駕駛不生影響云云，顯係卸責之詞，難憑採信，其犯罪事證已臻明確，應依法論
    科。
二、核被告所為，係犯刑法第一百八十五條之三之重大違背義務致交通危險罪。爰審
    酌被告之素行，及其酒後尚知慢速行車，故對於其他用路人往來安全未造成重大
    危害等一切情狀，量處如主文所示之刑，並諭知易科罰金之折算標準。
三、被告合法傳喚，無正當理由不到庭，本院認係應科拘役之案件，故不待其陳述逕
    行判決。
據上論斷，應依刑事訴訟法第四百五十二條、第二百九十九條第一項前段、第三百零
六條，刑法第一百八十五條之三、第四十一條，罰金罰鍰提高標準條例第二條，判決
如主文。
中      華      民      國    八十九    年      二      月      九      日
                                   臺灣花蓮地方法院刑事庭
                                       法  官  陳  欽  賢
右正本證明與原本無異。
如對本判決不服，應於送達後十日內，向本院提出上訴狀。（應抄附繕本）告訴人或
被害人如對於本判決不服者，應具備理由請求檢察官上訴，其上訴期間之計算係以檢
察官收受判決正本之日期為準。
                                       法院書記官
中      華      民      國       八 十 九     年    二     月    九     日
附錄本判決論罪之法律條文：
刑法第一百八十五條之三：
服用毒品、麻醉藥品、酒類或其他相類之物，不能安全駕駛動力交通工具而駕駛者，
處一年以下有期徒刑、拘役或三萬元以下罰金。


司法院資訊處製作；財團法人民間司法改革基金會備份。
